臺灣臺中地方法院民事裁定
111年度簡抗字第23號
抗  告  人  張巧欣  

            張俊雄即大將交通器材行

相  對  人  林綵翎  



上列當事人間請求確認債權不存在等事件，抗告人對於民國111
年6月30日本院臺中簡易庭109年度中簡字第3048號裁定提起抗告
，本院裁定如下：
    主  文
抗告駁回。
抗告訴訟費用由抗告人負擔。
    理  由
一、抗告意旨略以：相對人於民國109年1月9日騎乘車牌號碼000
    -000號機車，沿臺中市南區五權南路267巷由南往北至永和
    街設有閃光紅燈交岔路口時，未讓抗告人張巧欣騎乘車牌號
    碼000-000號機車先行，以致兩車發生碰撞交通事故，雙方
    人車倒地，抗告人張巧欣受有體傷，且車牌號碼000-000號
    機車損壞（下稱系爭事故）。經三度調解，相對人皆拒不提
    出相關醫療單據、支出費用等證明文件，亦不聲請強制汽車
    責任保險理賠。而於109年9月30日第二次調解時，相對人主
    張抗告人應依新臺幣（下同）80萬元*0.3計算賠償金額，即
    請求24萬元之賠償。抗告人訴請確認本件相對人之債權不存
    在，並訴請相對人應給付抗告人精神慰撫金9萬8,000元、機
    車修復零件材料1,855元。經原法院裁定核定訴訟標的價額
    為79萬8,258元，應徵第一審裁判費8,700元，扣除抗告人已
    繳納3,640元，命抗告人補繳裁判費5,060元。然本件係應以
    抗告人起訴時相對人主張之24萬元作為原告就訴訟標的所有
    之利益，再加計抗告人請求之損害賠償金額核計訴訟標的價
    額，原裁定以相對人另案刑事訴訟附帶民事訴訟程序免繳裁
    判費起訴主張金額核計訴訟標的價額，並非適法等語。
二、按核定訴訟標的之價額，以起訴時之交易價額為準；無交易
    價額者，以原告就訴訟標的所有之利益為準。以一訴主張數
    項標的者，其價額合併計算之。但所主張之數項標的互相競
    合或應為選擇者，其訴訟標的價額，應依其中價額最高者定
    之。以一訴附帶請求其孳息、損害賠償、違約金或費用者，
    不併算其價額，民事訴訟法第77條之1第2項、第77條之2第1
    、2項定有明文。
三、經查，本件抗告人請求確認相對人因系爭事故所生之債權不
    存在部分，其可得之客觀利益乃毋庸依系爭事故所生之損害
    負賠償責任。抗告人固稱其起訴時所知相對人欲主張之債權
    為24萬元作為訴訟標的價額之計算標準，惟其訴之聲明第1
    項實係「確認被告（即相對人）就民國109年1月9日交通事
    故事實對原告（即抗告人）主張之債權不存在」，並非確認
    相對人於109年9月30日調解時請求之24萬元債權不存在，且
    相對人於調解時之退讓，亦不得據以認定相對人就109年1月
    9日交通事故事實對抗告人主張之債權即為該金額，是抗告
    人起訴時，其訴之聲明第1項之價額，依斯時之卷證資料，
    仍屬浮動而無從確定。又抗告人上開聲明既欲確認相對人就
    109年1月9日交通事故事實對抗告人主張之債權不存在，即
    應以抗告人訴訟上實際主張之金額為準，而依相對人就系爭
    事故所提刑事附帶民事起訴狀可知，相對人訴訟上實際所主
    張之債權金額為69萬8,403元（見本院109年度中簡字第3048
    號卷第291頁），此一事實並經原審法官當庭提示，抗告人
    之共同訴訟代理人答稱：「請庭上依法處理。」等語（見本
    院109年度中簡字第3048號卷第265頁），並未縮減欲確認之
    範圍，綜此可認抗告人所欲確認不存在之債權金額確為69萬
    8,403元。基此，原裁定以69萬8,403元，加計抗告人訴之聲
    明第2項即「被告應給付原告張巧欣98,000元、張俊維1,855
    元，均自起訴狀繕本送達翌日起至清償日止，按年息百分之
    5計算之利息」，據以核定本件訴訟標的價額為79萬8,258元
    （計算式：698403+98000+1855=798258），即無不合。
四、綜上所述，抗告人主張以相對人於調解程序主張之24萬元，
    加計抗告人向相對人請求之損害賠償金額，作為本件訴訟標
    的價額，應無依據，自非可採。抗告意旨指摘原裁定不當，
    求予廢棄，為無理由，應予駁回。
五、據上論結，本件抗告為無理由，依民事訴訟法第436條之1第
    3項、第495條之1第1項、第449條第1項、第95條、第78條，
    裁定如主文。
中　　華　　民　　國　　111 　年　　8 　　月　　30　　日
          　　　  民事第一庭    審判長法  官  許石慶

                                      法  官  蔡孟君

                                      法  官  王詩銘
本件正本係照原本作成。
本件裁定不得再抗告。
中　　華　　民　　國　　111 　年　　8 　　月　　30　　日
                                      書記官  林玟君